臺灣臺南地方法院民事裁定
110年度勞全字第11號
聲  請  人  王湘如



相  對  人  凱譯紗婚紗有限公司

法定代理人  潘欣慈



上列當事人因請求確認僱傭關係存在等事件，聲請人聲請定暫時
狀態之處分，本院裁定如下：
    主  文
聲請駁回。
聲請程序費用新臺幣壹仟元由聲請人負擔。
    理  由
一、聲請意旨略以：聲請人自民國106年8月起，受僱於相對人，
    擔任店長工作，每月薪資約為新臺幣（下同）60,000元。詎
    相對人於110年2月1日，因聲請人不願接受降職處分，竟終
    止兩造間之勞動契約；茲因相對人終止兩造間之勞動契約，
    並不符合勞動基準法第11條、第12條第1項所定之情形，並
    不合法；聲請人所提起確認僱傭關係存在之訴，顯有勝訴之
    望；且相對人資本雄厚，每月營收逾四、五百萬元，並持續
    營運，繼續僱用聲請人且給付薪資，非顯有重大困難；為此
    ，爰依勞動事件法第49條第1項規定，聲請定暫時狀態之處
    分等語。並請求：1.相對人於本院110年度勞補字第26號確
    認僱傭關係存在等事件終結確定前，應繼續依原勞動條件僱
    傭聲請人，並按月於次月5日給付聲請人60,000元；2.聲請
    人請求相對人自110年2月1日起至聲請人復職之日止，按月
    於次月5日給付聲請人60,000元，及自各期應給付之翌日起
    至清償日止，按週年利率5%計算之利息。
二、相對人抗辯：聲請人乃因不滿調職處分而辭職，聲請人所提
    起確認僱傭關係存在之訴，顯無勝訴之望。再店長之職務至
    關重要，且具有唯一性，同一間店絕無任用2名店長之可能
    。且相對人將聲請人調離店長職務後，店長職務已有他人擔
    任，相對人無法任意將現任店長降職；另近年來因新冠肺炎
    疫情嚴重，生意慘淡，相對人每月營收已無四、五百萬元；
    倘命相對人於訴訟終結確定前繼續僱用聲請人，且給付工資
    ，並由聲請人擔任現已有人擔任之店長一職，顯有重大困難
    ，且將危及企業之經營。又聲請人於相對人對其所提起聲請
    假扣押事件之抗告程序中，自陳身家二千餘萬元，聲請人乃
    因其他民事事件，致財產遭致假扣押，應非勞動事件法第49
    條所欲保障之情況。從而，聲請人之聲請，自不應准許。退
    而言之，店長之薪資為底薪24,000元，工作獎金中之績效獎
    金36,000元，僅於全店總業務達標時，方會發放，並非固定
    發放。聲請人要求相對人每月給付薪資60,000元，亦有違誤
    等語。並請求：聲請人之聲請駁回。
三、按勞工提起確認僱傭關係存在之訴，法院認勞工有勝訴之望
    ，且雇主繼續僱用非顯有重大困難者，得依勞工之聲請，為
    繼續僱用及給付工資之定暫時狀態處分，勞動事件法第49條
    第1項定有明文。揆其立法理由，乃立法者認為勞動事件之
    勞工，通常有持續工作以維持生計之強烈需求，基於此項特
    性，於確認僱傭關係存在之訴訟進行中，如法院認勞工有相
    當程度之勝訴可能性（例如：雇主之終止合法性有疑義等）
    ，且雇主繼續僱用非顯有重大困難時，宜依保全程序為暫時
    權利保護。又此項係斟酌勞動關係特性之特別規定，性質上
    屬民事訴訟法第538條第1項所定爭執法律關係及必要性等要
    件之具體化，於具備本項所定事由時，勞工即得聲請法院命
    為定暫時狀態之處分。至於是否准許及命為繼續僱用及給付
    薪資之具體內容，則由法院就個案具體狀況，參酌前述勞工
    勝訴之望，以及對雇主客觀上得否期待其繼續僱用之利益等
    情形，為自由之裁量（該條項立法理由參照）。次按，勞工
    為勞動事件法第49條之聲請，就其本案訴訟有勝訴之望，且
    雇主繼續僱用非顯有重大困難，應釋明之，觀諸勞動事件審
    理細則第80條第2項規定自明。又所謂「雇主繼續僱用非顯
    有重大困難」，係指繼續僱用勞工可能造成不可期待雇主接
    受之經濟上負擔、企業存續之危害或其他相類之情形（最高
    法院110年度台抗字第2號裁定可參）。
三、查：
　㈠聲請人業已對於相對人提出確認僱傭關係存在等事件之訴，
    業經本院依職權調取本院110年度勞補字第26號卷宗核閱無
    訛；再觀諸聲請人於上開民事事件所提出民事起訴狀記載之
    內容，可知聲請人主張之事實，如屬實在，相對人終止兩造
    間勞動契約之合法性，確有疑義，足認聲請人就其所提起確
    認僱傭關係存在之訴，有相當程度之勝訴可能性，已盡釋明
    之責。
　㈡相對人為資本總額1,200,000元之公司，有經濟部商工登記公
    示資料查詢服務1紙在卷足據，可知相對人並非資本雄厚之
    企業；又聲請人為相對人之店長，工作內容為管理店內大、
    小事務，維持婚紗店之穩定經營，業據聲請人具狀陳述在卷
    ，並為相對人所不爭執，可知聲請人之工作內容涉及婚紗店
    之經營管理，聲請人顯非單純付出勞力獲取薪資之勞工；倘
    命相對人於訴訟終結確定前繼續僱用與其仍在爭訟中、彼此
    間之信賴關係業已動搖之聲請人為店長，管理店內大、小事
    務，維持婚紗店之穩定經營，且給付工資，是否不致影響相
    對人業務之推展及進行，已非無疑。況且，聲請人主張相對
    人於110年2月1日終止兩造間之勞動契約，至今已逾1年，相
    對人復已另行僱請他人擔任店長職務，業據相對人具狀陳述
    在卷，並為聲請人所不爭執，則在聲請人離職已逾1年之情
    況下，命相對人於訴訟終結確定前繼續僱用相對人，是否不
    致造成不可期待相對人接受之經濟上負擔、企業存續之危害
    或其他相類之情形，亦待商榷。而聲請人就相對人繼續予以
    僱用非顯有重大困難，既未提出任何證據以為釋明，自難認
    聲請人就相對人繼續予以僱用非顯有重大困難，已盡釋明之
    責。
　㈢綜上，聲請人就其所提起確認僱傭關係存在之訴有勝訴之望
    ，雖已盡釋明之責，惟其就相對人繼續予以僱用非顯有重大
    困難，既未盡釋明之責，即不符定暫時狀態之處分之要件，
    不應准許為定暫時狀態之處分。從而，聲請人之聲請，為無
    理由，應予駁回。
中　　華　　民　　國　　111 　年　　3 　　月　　31　　日
                  勞動法庭 法 官   伍逸康
以上正本係照原本作成。　　　　　　　　　
如不服本裁定應於送達後10日內向本院提出抗告狀，並應繳納抗
告費新臺幣1,000元。
中　　華　　民　　國　　111 　年　　3 　　月　　31　　日
　　　　　　　　　　　　　 書記官  康紀媛